臺灣高等法院高雄分院刑事判決　　　　 96年度上易字第300號
上　訴　人
即　被　告　丑○○
上　訴　人
即　被　告　寅○○
上　一　人
選任辯護人　周中臣　律師
　　　　　　黃錫耀　律師
上列上訴人等因竊盜等案件，不服臺灣高雄地方法院94年度訴字
第1604號中華民國96年1 月29日第一審判決（起訴案號：臺灣高
雄地方法院檢察署93年度偵字第16377 號），提起上訴，本院判
決如下：
     主  文
上訴駁回。
     事  實
一、丑○○於民國（以下同）90年間因竊盜案件，經經臺灣高等
    法院以91年度上訴字第1096號判決判處有期徒刑3 月，並於
    91年9 月30日易科罰金執行完畢，詎猶不知悔改，因缺錢花
    用，竟提議擄車勒贖，而與已判刑確定之陳聖文（綽號「矮
    子」）、己○○（綽號「糖雞」）等人，自93年元月初起，
    共組所謂「擄車勒贖」之犯罪集團，並由丑○○向陳慶源（
    綽號「肉圓」，另案判決確定）購買人頭帳戶，而取得如附
    表一編號一、六、七所示之人頭帳戶。另丙○○（已判刑確
    定）明知交付他人之銀行帳戶資料可能幫助取得帳戶資料之
    人遂行恐嚇取財之犯意，竟以縱有人以其所交付之金融帳戶
    實施恐嚇取財犯行，亦不違背其本意之概括幫助犯意，於93
    年6 月7 日因陳慶源遭警逮捕而無法再取得金融帳戶資料，
    因丙○○與陳慶源小弟相識，乃應己○○之委託代己○○陸
    續向陳慶源之小弟「阿俊」購買如附表一編號二、三、四、
    五所示之人頭帳戶，先後交付予己○○使用。嗣丑○○等人
    即持上開人頭帳戶，供日後擄車勒贖之被害人匯款使用。丑
    ○○乃與陳聖文、己○○基於共同意圖為自己不法所有及恐
    嚇取財之概括犯意聯絡，自93年6 月間起至同年8 月17日止
    ，結夥3 人由其中1 人駕駛其等先前於92年間，冒用丑○○
    所拾獲「許世杰」之身分證件，而合資購入之車牌號碼7852
    -FR 號自用小客車（偽造文書部分業經臺灣桃園地方法院以
    94年度簡字第200 號判決確定），於深夜或凌晨在臺北、桃
    園地區○○路搜尋停放於路邊且適合行竊之中小型貨車或廂
    型車，待發現合適之行竊目標後，即由丑○○在車上負責把
    風，注意是否有警察或車主前來，另外2 人則分持客觀上足
    認對人之身體、生命具危險性，可供兇器使用之剪刀、鋸子
    等工具破壞車門門鎖或將車內之方向盤鎖鋸開（毀損部分均
    未經告訴），而陸續竊得如附表二編號一、二、三、及五至
    十三所示之車輛，並將附表二編號一車上之保險卡及編號二
    車內之回數票1 本竊走，陳聖文並在丑○○、己○○不知情
    之情況下，將所竊得附表二編號十二車內之土木雷射測量儀
    器1 具自行取走，伺機出售，其等得手後，即將竊得之車輛
    駛離現場藏匿，期間並相互以手機門號0000000000號、0000
    000000號行動電話相互聯繫並回報狀況，再由丑○○或陳聖
    文以公用電話聯絡附表二編號一、二、三、及五至十二之車
    輛所有人或使用人，恫嚇車主需依指示匯款，否則將無法找
    到車輛等語，致該等車輛所有人或使用人均心生畏懼，恐失
    去代步之交通工具或兼賴以維生之生財工具，遂按照指示將
    款項分別匯入如附表二所示之指定帳戶內。丑○○、陳聖文
    等人俟收到匯款後，隨即利用各該人頭帳戶提款卡加以提領
    朋分花用，並另以公用電話通知車主失竊車輛藏匿地點。期
    間己○○、丑○○並另以所有之NOKIA 手機門號0000000000
    0 號、0000000000號相互聯繫購買帳戶、犯案及分款事宜。
    另丑○○、己○○、寅○○於93年6 月7 日相偕至基隆地區
    遊玩，於回程途中，見附表二編號四之車輛放置於交流道口
    附近有機可趁，丑○○、己○○承前開共同意圖為自己不法
    所有及恐嚇取財之犯意聯絡，寅○○亦與之具共同犯意聯絡
    ，由丑○○駕駛車號7852-FR 號自用小客車停在該車前方把
    風，己○○則持客觀上足認對人之身體、生命具危險性，可
    供兇器使用之剪刀1 把與寅○○共同下車行竊，並於得手後
    ，由己○○將竊得之車輛開走藏放，寅○○則搜尋車內可供
    聯絡車主之相關資料，以供恐嚇車主，惟於丑○○等人聯絡
    車主前，該車即遭警方尋獲而未著手於恐嚇取財行為。丑○○、陳聖文、己○○嗣於93年8 月17日凌晨零時許，在桃園
    縣平鎮市○○路○ 段179 之2 號前，竊取附表二編號十三薩
    素琴所有車牌號碼S4-8712 號自用小貨車1 部，得手後將所
    竊得之上開小貨車藏匿在桃園縣楊梅鎮○○路256 巷2 號前
    ，而於同日凌晨1 時40分許，因其等使用之手機0000000000
    、0000000000門號已遭監聽，遂為埋伏之員警在桃園縣平鎮
    市○○路○ 段與省道66線交岔路口加以逮捕，並自車號7852
    -FR 號之自用小客車上扣得其等合資購置供竊盜及聯絡犯罪
    所用之剪刀、鋸子各1 把、手機門號0000000000、00000000
    00、00000000000 、0000000000號NOKIA 行動電話（序號各
    為000000000000000 、000000000000000 、00000000000000
    、00000000000000號）各1 具，及陳聖文所有之短刀1 把、
    一字螺絲起子1 支、手套2 雙、鑰匙1 串、螺絲起子3 支、
    固定扳手3 支、尖嘴鉗、鋁勾子各1 支、手電筒1 支、果伶
    安親班名片1 張，再經己○○同意前住其位於桃園縣平鎮市
    ○○路153 巷7 弄18號之住處，扣得臺灣企銀提款卡（帳號
    ：00000000000 號）、臺北國際商業銀行金融卡（帳號：00
    00000000000 號）及楊鎮首、王世模身分證影本各1 張，而
    悉上情。
二、案經內政部警政署刑事警察局移送臺灣高雄地方法院檢察署
    檢察官偵查起訴。
    理  由
壹、證據能力方面：
一、人證部分：
（一）按被告以外之人於審判外之言詞或書面陳述，除法律有規
      定者外，不得作為證據，刑事訴訟法第159 條固定有明文
      ，惟被告以外之人於審判外之陳述，雖不符同法第159 條
      之1 至之4 規定，而經當事人於審判程序同意作為證據，
      法院審酌該言詞陳述或書面陳述作成時之情況，認為適當
      者，亦得為證據。又當事人、代理人或辯護人於法院調查
      證據時，知有第159 條第1 項不得為證據之情形，而未於
      言詞辯論終結前聲明異議者，視為有前項之同意，此亦據
      同法第159 條之5 規定甚明。查證人甲○○、黃鋒賢、辛○○、曹永良、庚○○、子○○、癸○○、戊○○、壬○○、乙○○、丁○○於警詢中之陳述，雖為被告以外之人
      於審判外之言詞陳述，屬於傳聞證據，惟檢察官及上訴人
      丑○○、寅○○與辯護人於本院準備程序及審判程序中均
      未對於上開證人於司法警察調查中所為之陳述爭執證據能
      力，審酌上開言詞及書面陳述作成時之證據取得過程並無
      瑕疵，且與待證事實具有關連性等情況，認為適當，應認
      依刑事訴訟法第159 條之5 第2 項之規定，得為證據，而
      有證據能力。
（二）次按共同被告對其他共同被告之案件而言，為被告以外之
      第三人，本質上屬於證人（司法院大法官釋字第582 號解
      釋參照），自應適用刑事訴訟法第159 條第1 項、第159
      條之1 第2 項、第159 條之2 之規定。查本件有關上訴人
      寅○○有無參與共同被告陳聖文、丑○○、己○○竊車、
      恐嚇取財之犯行，證人即共同被告陳聖文於93年8 月17日
      之警詢中供述「（問：寅○○是否為你們竊車勒索集團成
      員之一並參與竊車勒索犯罪行為？）是的，但是他幾乎很
      少參與，而且已經沒做很久了」、於原審96年1 月15日審
      理中則證稱：「我沒有跟被告寅○○一起參與犯案過，當
      時警局拿被告寅○○與丑○○及己○○某次通聯記錄給我
      看，我以為當時他有參與，我想警局拿給我看就是要我說
      他有參與本案的意思」等語；上訴人丑○○於93年8 月17
      日之警詢中則稱「綽號『阿穎』我們3 人都認識，他的本
      名是寅○○，他有時會在夜晚與我們出去玩，回程時我們
      順道作案，他偶爾會在車上或下車替我們把風（偷車），
      但他沒有參與其他過程，事後我們多少分一點紅利給他，
      金額不多」、於原審96年1 月15日審理中證稱：「那晚本
      來沒有要偷車，當晚應該只有我、己○○、寅○○3 人，
      回程路上好像在交流道口附近看到該臺車子，忘記誰提議
      ，後來我們自己開的車子與要行竊的車輛大概有6 、7 臺
      車之遠，我們停在該車前方，是己○○和被告寅○○下車
      ，我在車上，己○○下去作偷車，當天因為有下雨而且隔
      了6 、7 臺車子遠，我不是很確定被告寅○○跟己○○在
      做什麼…」等語；共同被告己○○則於93年8 月17日警詢
      中供稱：「寅○○並不是我們的成員，寅○○沒有參與」
      、於原審96年1 月15日審理中證稱：「被告寅○○有下車
      ，後來又回到車上，在行竊的時候，他沒有在我旁邊，他
      好像去上廁所」等語，其等於警詢中所述與嗣後於原審審
      理中經交互詰問所為之證述，前後略有不符，而上訴人寅
      ○○否認其等警詢供述之證據能力，檢察官於此復未提出
      證據證明該警詢供述有何「具有較可信之特別情況」，故
      依刑事訴訟法第159 條第1 項之規定，被告陳聖文、丑○○、己○○之警詢供述對上訴人寅○○而言無證據能力。
（三）另共同被告陳聖文、己○○、丑○○、寅○○、丙○○於
      警詢中所為陳述，對於其他共同被告而言，屬於被告以外
      之人於審判外陳述，惟檢察官及上訴人丑○○、寅○○與
      辯護人於準備程序及審判程序中均未對於上開證據爭執證
      據能力，上訴人寅○○對共同被告丙○○警詢中所為之陳
      述，於審理中亦未爭執其證據能力；又共同被告陳聖文、
      丑○○、己○○於偵查中以被告身分而未經具結所為之陳
      述，亦經檢察官及上訴人丑○○未爭執，審酌上開言詞及
      書面陳述作成時之證據取得過程並無瑕疵，且與待證事實
      具有關連性等情況，認為適當，應依刑事訴訟法第159 條
      之5 第2 項之規定亦有證據能力。
二、物證部分：
（一）卷附陳聖文自白書、贓證物責付保管單、電話監聽譯文、
      門號0000000000號通聯記錄、被害人曹永良臺灣中小企業
      銀行存款憑條、車輛尋獲電腦輸入單、被害人庚○○臺灣
      中小企業銀行存款憑條、刑案紀錄查詢結果、被害人鍾國
      孝臺灣中小企業銀行存款憑條、車籍作業系統查詢認可資
      料、被害人子○○臺灣中小企業銀行存款憑條、被害人癸○○車輛尋獲證明單、被害人壬○○車輛協尋證明單、被
      害人乙○○車輛尋獲電腦輸入單、被害人薩素琴車輛尋獲
      電腦輸入單、贓物認領保管單、名片、臺北國際商業銀行
      王世模歷史明細檔查詢單、臺東區中小企業銀行93年9 月
      17日（93）東企銀北字第274 號暨開戶人杜保祿開戶資料
      及存款對帳單、臺灣中小企業銀行高雄分行93年9 月17日
      九三高雄字第8509302904號函暨開戶人蔡國勝帳戶之基本
      資料及往來交易明細、臺灣土地銀行新興分行93年7 月20
      日興存字第0930000541號函暨開戶人楊嘉文基本資料及資
      金交易明細、臺灣中小企業銀行土城分行93年7 月28日九
      三土城字第93000246號函暨開戶人林瑞智基本資料及資金
      交易明細、臺灣中小企業銀行東臺北分行93年9 月17日九
      三東北字第19612 號函暨開戶人楊鎮首基本資料及資金交
      易明細、臺灣中小企業銀行南崁分行93年9 月16日九三南
      崁字第0737號函暨開戶人江燕棋之基本資料及資金交易明
      細、臺灣高雄地方法院檢察署93年度偵字第6056 號 起訴
      書、臺灣桃園地方法院檢察署94年度偵字第2036號起訴書
      、臺灣桃園地方法院93年訴字第1652號刑事判決各1 份，
      搜索、扣押筆錄、扣押物品清單2 份，雖均屬被告以外之
      人於審判外之書面陳述，惟上開書面陳述均經檢察官、上
      訴人及辯護人均未爭執，審酌該等資料或係警察或係電信
      單位或係銀行分別基於其職務或業務上所製作之文書，並
      無非法取得之不適當情形，依刑事訴訟法第159 條之5 第
      2 項規定，自得作為證據。
（二）卷附翻拍照片4 張，因照片係傳達照相當時現場情況，透
      過照片傳達的情形與真實情形在內容上的一致性，透過機
      械的正確性來加以保障，換言之，照片並不存在人對現實
      情形的知覺、記憶所經常發生的表現錯誤，是認照片之性
      質係非供述證據，並無傳聞法則之適用，自有證據能力。
貳、實體部分：
一、上揭結夥3 人攜帶兇器竊取車輛後向車主恐嚇取財之事實，
    業據上訴人丑○○分別於原審及本院審理中坦承不諱，核與
    被害人甲○○、黃鋒賢、辛○○、曹永良、庚○○、子○○
    、癸○○、戊○○、壬○○、乙○○、附表二編號十三薩素
    琴所有車輛之使用人丁○○於警詢中之指述，及共同被告己○○於警詢及原審審理中所證述人頭帳戶係由被告丙○○交
    付等語相符，並有被害人曹永良臺灣中小企業銀行存款憑條
    、車輛尋獲電腦輸入單、被害人庚○○臺灣中小企業銀行存
    款憑條、刑案紀錄查詢結果、被害人鍾國孝臺灣中小企業銀
    行存款憑條、車籍作業系統查詢認可資料、被害人子○○臺
    灣中小企業銀行存款憑條、被害人癸○○車輛尋獲證明單、
    被害人壬○○車輛協尋證明單、被害人乙○○車輛尋獲電腦
    輸入單、被害人薩素琴車輛尋獲電腦輸入單、贓物認領保管
    單、名片、臺北國際商業銀行王世模歷史明細檔查詢單、臺
    東區中小企業銀行93年9 月17日（93）東企銀北字第274 號
    暨開戶人杜保祿開戶資料及存款對帳單、臺灣中小企業銀行
    高雄分行93年9 月17日九三高雄字第8509302904號函暨開戶
    人蔡國勝帳戶之基本資料及往來交易明細、臺灣土地銀行新
    興分行93年7 月20日興存字第0930000541號函暨開戶人楊嘉
    文基本資料及資金交易明細、臺灣中小企業銀行土城分行93
    年7 月28日九三土城字第93000246號函暨開戶人林瑞智基本
    資料及資金交易明細、臺灣中小企業銀行東臺北分行93年9
    月17日九三東北字第19612 號函暨開戶人楊鎮首基本資料及
    資金交易明細、臺灣中小企業銀行南崁分行93年9 月16日九
    三南崁字第0737號函暨開戶人江燕棋之基本資料及資金交易
    明細、電話監聽譯文、門號0000000000號通聯記錄各1 份，
    搜索、扣押筆錄、扣押物品清單2 份在卷可憑。是上訴人丑
    ○○之任意性自白核均與事實相符，事證明確，上訴人丑○○上開連續結夥3 人攜帶兇器竊盜及恐嚇取財之犯行已堪認
    定。
二、訊之上訴人寅○○固承認曾與證人丑○○、己○○相偕至基
    隆1 、2 次，然矢口否認有參與附表二編號四之加重竊盜犯
    行，辯稱：我並未於93年6 月7 日與共同被告己○○、丑○○前往臺北縣瑞芳鎮、基隆市等地參與偷車云云。惟查：卷
    附時間6 月7 日1 時9 分12秒，手機0000000000號（持有者
    代號A） 與0000000000號（持有者代號B） 之監聽通聯譯文
    記載「（B 旁邊說：阿穎站進來，阿穎站進來）。A ：上去
    了，叫阿穎站進來一點，因為計程車我怕他會停。（B 旁邊
    說：阿穎，你不要站太門口啦）。A ：有一臺計程車來了…
    。B ：乾乾淨淨。A ：和福紙業啊，有沒有行照。B ：有。
    A ：登記哪邊。B ：大園鄉…。A ：跑多少。B ：跑3 萬多
    ，買中古的，這臺一定是中古的，可是有很多名片喔。（B
    問旁邊：它名片是什麼名片）（旁邊答：一模一樣的）…（
    B 跟旁邊說：他有留一般電話嗎，名片，比如說行動）。B
    ：整盒都是他的喔。（旁邊說：全部都一樣）。A ：那再找
    找看，叫阿穎再搜仔細一點。（B ：跟旁邊說：他好像不相
    信，很奇怪，我跟他說全部都一樣，他還一直問一直問）。
    A ：不是不相信，叫阿穎搜仔細。B ：就沒有了啊，要不要
    你來搜，就明明知道一定會搜很乾淨…。」等語（見警一卷
    第41頁），業經證人即共同被告丑○○、己○○於原審審理
    中證稱為其等2 人在基隆行竊時之通話內容，佐以證人丑○○於原審審理中尚具結證稱：我記得曾有1 次在基隆地區，
    我與被告己○○、寅○○3 人，回程在交流道口附近看到附
    表二編號四的車子，我在車上，被告己○○、寅○○下車去
    偷，我跟被告己○○叫「阿穎」站進來一點，是怕路人懷疑
    伊等偷車，當天得手後，我駕駛原來開得那部車離開，應該
    是己○○開偷來的車，被告寅○○好像有回到我車上，被告
    寅○○好像有先拿被害人的資料先回到我車上，該次並沒有
    跟被害人拿到錢，被告寅○○只有參與這件等語（見原審96
    年1 月15日下午2 時審判筆錄第11至14頁），及上訴人寅○○亦於警詢中自承：我與被告丑○○並無怨隙，是證人丑○○應無故意誣陷上訴人寅○○之理，其所為上開證言應屬真
    實可採。又本院審理時證人己○○、丑○○均陳稱：「（問
    ：你有無下車去偷一部車號1735─ＦＥ車子？）答：有」，
    丑○○另稱：「（問：己○○、寅○○是否在被偷車子附近
    ？）答：是的」，又上訴人寅○○於本院審理時自承：「（
    問：己○○開該部1735─ＦＥ的車子，你跟他坐該部車離開
    ，丑○○開另部車子？）答：是的」「（問：為何不坐回丑
    ○○的車子？）答：旁邊沒有車位，他往前開，己○○就在
    旁邊，他發動我就上車了」「（問：己○○說他朋友的車子
    ，是什麼朋友？）答：他沒有講」「（問；己○○說他朋友
    的車子，是什麼朋友？）答：他沒有講」「（問：三更半夜
    ，朋友的車子會停在交流道旁邊，你不會覺得奇怪？）答：
    在下車前丑○○就說朋友的車子停在旁邊，要開回去，我沒
    有想那麼多」「（問：己○○發動車子，你就坐上去？）答
    ：是的」「（問：你們當晚己○○戴你到何處會合？）答：
    己○○停在路旁而已」「（問：你們當晚己○○戴你到何處
    會合？）答：己○○停在路旁而已」「（問：下車坐誰的車
    子？）答：丑○○的」「（問：丑○○過來載你跟己○○？
    ）答：印象中我有問他們為何將車子停在路旁，怎麼沒有還
    給朋友，他們告訴我說朋友會自己過來拉」「（問：停在路
    旁，又坐誰的車子？）答：坐回丑○○（車子）」等語，又
    證人丑○○陳稱：「（己○○偷車子後，如何處理？）答：
    開去放的地點」「（問：偷了以後，己○○載寅○○離開？
    ）答：是的」「（問：如何處理？）答：停放路邊不理它，
    沒有妨害交通的地方」「（問：3 人如何會合？）答：我在
    他們前面，停放路邊後，他們坐回我的車子」「（問：放在
    路邊的用意為何？）答：要向被害人要錢」等語（見96年5
    月7 日本院審判筆錄），準此，堪認被告寅○○於93年6 月
    7 日與共同被告丑○○、己○○共同至基隆市竊取車號1735
    -FE 號自小客車，並曾至車號1735-FE 號車上搜尋車主聯絡
    電話，而共同被告陳聖文並不在場至明，證人即共同被告己○○雖於原審及本院審理中結證稱：行竊時被告寅○○並未
    在旁邊，被告寅○○並不知情云云（原審同上筆錄第19至20
    頁），惟此與被告丑○○上開證述及監聽譯文均有不符，顯
    為迴護之詞，不足採信。至共同被告陳聖文既未參與當次之
    竊車行動，則其於原審審理中證稱並無與被告寅○○一起參
    與犯案之證言，自無足為有利於被告寅○○之認定，是被告
    寅○○辯稱並未在場參與當次竊車行為云云，顯係推諉之詞
    ，不足採信，事證明確，足證被告有參與竊盜該車，其所辯
    係卸責之詞，不足採信，其犯行已堪認定。
三、按刑法第321 條第1 項第3 款所謂之兇器，其種類並無限制
    ，凡客觀上足對人之生命、身體、安全構成威脅，具有危險
    性之兇器均屬之（最高法院79年臺上字第5253號判例意旨參
    照）。本件共同被告陳聖文、己○○持以犯案之剪刀為塑膠
    把柄，刀刃為金屬材質，刀鋒銳利，鋸子則為塑膠把柄、鋸
    齒長約34公分為金屬材質一節，業經原審及本院當庭勘驗無
    訛（見96年1 月15日原審審判筆錄第50頁及扣案證物），其
    客觀上顯然足以對人之生命、身體、安全構成威脅，具有危
    險性，乃均屬兇器，堪予認定。核上訴人丑○○就附表二編
    號一、二、三、及五至十二，均係犯修正前刑法第321 條第
    1 項第3 款、第4 款之結夥3 人攜帶兇器竊盜罪及同法第34
    6 條第1 項之恐嚇取財罪，就附表二編號十三則係犯同法第
    321 條第1 項第3 款、第4 款之結夥3 人攜帶兇器竊盜罪。
    上訴人丑○○、寅○○與己○○就附表二編號四係犯修正前
    刑法第321 條第1 項第3 款、第4 款之結夥3 人攜帶兇器竊
    盜罪。公訴人雖認上訴人丑○○、寅○○係涉犯刑法第322
    條之常業竊盜罪，然按刑法第322 條規定以竊盜為常業之罪
    ，指以竊盜為職業者而言，不以行竊次數為標準，苟非以行
    竊為謀生之職業，縱有多次行竊，仍難以常業竊盜論擬（參
    照最高法院30年上字第328 號判例）。經查：本案上訴人丑
    ○○、寅○○於案發時分別擔任送貨員、華航倉儲員，均具
    有正當職業收入，業據上訴人丑○○、寅○○分別供述在卷
    （見同上筆錄第104 頁），而觀附表二上訴人丑○○與共同
    被告陳聖文、己○○於93年6 月3 日行竊後，除共同被告己○○、上訴人丑○○於同年月7 日曾與上訴人寅○○再行竊
    1 次外，3 人迄至同年月25日始再度行竊，且其後除附表二
    編號七、八、九、十、十一係隔日竊車1 次外，其餘均間隔
    至少5 日以上才有竊盜行為，上訴人寅○○更僅參與同年6
    月7 日1 次之竊盜行為，故依其等行竊之時間、次數而觀，
    尚難認渠等以此竊盜行為恃以維生，於此復查無他積極之證
    據足資證明上訴人丑○○、寅○○確係恃竊盜為生，自應為
    有利之認定而不應遽以常業竊盜罪相繩，是公訴人所認容有
    未洽，惟其基本社會事實同一，爰變更起訴法條。上訴人丑
    ○○與共同被告陳聖文、己○○就附表二編號四以外之連續
    加重竊盜及恐嚇取財犯行，及上訴人丑○○、寅○○與共同
    被告己○○就附表二編號四之加重竊盜犯行，分別有犯意聯
    絡及行為分擔，分別為共同正犯。上訴人丑○○先後多次加
    重竊盜、恐嚇取財犯行，其時間緊接，方法相同，觸犯構成
    要件相同之罪，顯係基於概括犯意反覆為之，應分別成立連
    續犯，依修正前刑法第56條之規定各從一重論以結夥3 人攜
    帶兇器竊盜罪及恐嚇取財罪。上訴人丑○○所犯加重竊盜、
    恐嚇取財犯行間，有方法結果之牽連關係，依修正前刑法第
    55 條 之規定，應從一重之恐嚇取財罪論處。上訴人丑○○
    因竊盜案件，經臺灣高等法院以91年度上訴字第1096號案件
    判處有期徒刑3 月，並於91年9 月30日易科罰金執行完畢乙
    節，有臺灣高等法院被告前案紀錄表1 份在卷可考，其於受
    有期徒刑之執行完畢後，5 年內再犯本件有期徒刑以上之罪
    ，為累犯，應依法加重其刑。
四、新舊法比較：按上訴人丑○○行為後，刑法及刑法施行法業
    於94年2 月2 日經總統以華總一義字第09400014901 號令修
    正公布，並於95年7 月1 日施行，參酌最高法院95年5 月23
    日刑事庭第8 次會議決議，修正後刑法第2 條第1 項之規定
    ，係規範行為後法律變更所生新舊法律比較適用之準據法，
    於新刑法施行後，應適用修正後刑法第2 條第1 項之規定，
    為「從舊從輕」之比較。另於比較時應就罪刑有關之共犯、
    未遂犯、想像競合犯、牽連犯、連續犯、結合犯，以及累犯
    加重、自首減輕暨其他法定加減原因（如身分加減）與加減
    比例等一切情形，本於統一性及整體性原則，綜其全部罪刑
    之結果而為比較如下：
（一）刑法第28條共犯修正施行前規定「2 人以上共同實施犯罪
      之行為者，皆為正犯」，修正施行後規定「2 人以上共同
      實行犯罪之行為者，皆為正犯」，修法後將完全未參與犯
      罪行為之實行之陰謀共同正犯及預備共同正犯刪除，本件
      上訴人丑○○與共同被告陳聖文、己○○及上訴人丑○○
      、寅○○與己○○就前開恐嚇取財及竊車之行為分別有犯
      意聯絡及行為分擔，不論依修正前之刑法第28條，或修正
      後之刑法第28條之規定，均構成共同正犯，對其等而言並
      無有利或不利之情形，自不生新舊法比較之問題，應逕依
      行為時即修正前之刑法第28條，論以共同正犯。
（二）刑法第55條原係規定：「一行為而觸犯數罪名，或犯一罪
      而其方法或其結果之行為犯他罪名者，從一重處斷」；而
      該條修正後規定：「一行為而觸犯數罪名者，從一重處斷
      。但不得科以較輕罪名所定最輕本刑以下之刑」。新法刪
      除牽連犯之規定，此刪除雖非犯罪構成要件之變更，但顯
      已影響行為人刑罰之法律效果，自屬法律變更。本件被告
      陳聖文、己○○、丑○○所為竊盜、恐嚇取財犯行間，有
      方法結果之牽連關係，依修正前刑法第55條之規定，本應
      從一重之恐嚇取財罪論處，惟因修正後刑法刪除前開牽連
      犯規定，以致上訴人丑○○前揭犯行，依法需分別論以數
      罪而併罰之，依新法第2 條第1 項規定比較新、舊法之結
      果，仍以行為時即修正前刑法第55條之規定較有利於上訴
      人丑○○。
（三）本件上訴人丑○○行為後，刑法第56條關於連續犯之規定
      業於94年1 月7 日修正公布刪除，並於95年7 月1 日施行
      ，則上訴人丑○○之多次犯行，因行為後新法業已刪除連
      續犯之規定，此刪除雖非犯罪構成要件之變更，但顯已影
      響行為人刑罰之法律效果，自屬法律變更。本件上訴人丑
      ○○先後多次竊盜、恐嚇取財犯行，主觀上顯係分別基於
      竊盜、恐嚇取財之概括犯意，客觀上逐次實施數次行為而
      具連續性，進而分別侵害同性質之法益，惟因其各次行為
      依一般社會健全觀念，在時間差距上，可以分開，在刑法
      評價上，各具獨立性，每次行為皆可獨立成罪，是依修正
      前刑法第56條之規定，本得分別適用連續犯規定而論以一
      罪，並均得加重其刑至2 分之1 ，惟因修正後刑法刪除前
      開連續犯規定，以致上訴人丑○○前揭犯行依法分別論以
      數罪而併罰之，依新法第2 條第1 項規定比較新、舊法之
      結果，仍以行為時即修正前刑法第56條之規定較有利於上
      訴人（最高法院95年第8 次刑事庭會議決議亦採同一見解
      ），故上訴人丑○○部分應依修正前刑法第56條論處。
（四）罰金刑部分：上訴人丑○○行為後，刑法第33條第5 款業
      已修正施行；修正後刑法第33條第5 款規定「罰金：新臺
      幣1,000 元以上，以百元計算之。」，與修正前刑法第33
      條第5 款規定「罰金：1 元以上。」不同。比較新舊法結
      果，本案關於刑法第346 條第1 項法定刑罰金部分以舊法
      較有利於上訴人丑○○。
（五）上訴人丑○○行為後，刑法第47條累犯原規定：「受有期
      徒刑之執行完畢或受無期徒刑或有期徒刑一部之執行而赦
      免後，5 年以內再犯有期徒刑以上之罪者，為累犯，加重
      本刑至2 分之1 。」，修正後之刑法第47條規定為：「受
      徒刑之執行完畢，或一部之執行而赦免後，5 年以內故意
      再犯有期徒刑以上之罪者，為累犯，加重本刑至2 分之1
      。第98條第2 項關於因強制工作而免其刑之執行者，於受
      強制工作處分之執行完畢或一部之執行而免除後，5 年以
      內故意再犯有期徒刑以上之罪者，以累犯論。」本件上訴
      人丑○○所犯係屬故意犯罪，不論依新法或舊法均構成累
      犯，是舊法之規定對上訴人丑○○並無不利。
    綜合比較結果，應認整體適用修正前刑法之規定，較有利於
    上訴人丑○○，故應依修正後刑法第2 條第1 項前段之規定
    ，適用修正前之刑法論處。
五、公訴意旨另以：被告丑○○與己○○另又竊取附表二編號十
    二車內之土木雷射測量儀器、電鑽、砂輪機、電動攪拌機及
    零錢30元犯行；被告寅○○則另又竊取附表二編號一、二、
    三、及五至十三之物品，因認被告丑○○、寅○○另涉有刑
    法第321 條之加重竊盜及刑法第346 條之恐嚇取財罪嫌。訊
    據上訴人丑○○、寅○○均堅決否認有此部分犯行，查上訴
    人寅○○則僅參與附表二編號四之竊盜行為，業如前述，另
    附表二編號十二之車內之土木雷射測量儀器係共同被告陳聖
    文自行竊取，上訴人丑○○並不知情，已據共同被告陳聖文
    供述甚明，而除被害人乙○○單方面之指述外，並無其他證
    據足資證明附表二編號十二車內除土木雷射測量儀器外尚有
    其他電鑽、砂輪機、電動攪拌機等物品，尚難僅憑被害人乙○○之供述遽為不利於上訴人之認定。此外亦查無其他證據
    證明上訴人丑○○有竊取附表二編號十二車內之土木雷射測
    量儀器、電鑽、砂輪機、電動攪拌機及零錢30元犯行，及上
    訴人寅○○有參與附表二編號一、二、三、及五至十三之加
    重竊盜、恐嚇取財犯行，此部分本應為無罪之諭知，然公訴
    意旨認定此部分與前揭論罪科刑部分分別有連續犯之裁判上
    一罪關係，爰均不另為無罪之諭知，附此敘明。
六、原審變更起訴法條，適用刑法第2 條第1 項前段、第321 條
    第1 項第3 、4 款、第346 條第1 項、修正前刑法第55條、
    第56條、第47條、第38條第1 項第2 款，修正前罰金罰鍰提
    高標準條例第1 條前段規定，並審酌上訴人丑○○、寅○○
    均正值輕壯年，不循正途，竟以共同竊取他人車輛為手段，
    恐嚇他人交付財物，並以持兇器破壞車門鎖等方式行竊，其
    危害性甚大，並造成被害人財物損失，及精神受創，上訴人
    丑○○為起意謀組此犯罪集團者，於事後與被害人曹永良、
    子○○、庚○○達成和解，賠償被害人之損失，有和解書3
    份在卷可稽，丑○○犯後均能坦承犯行，態度良好，被告寅
    ○○犯後飾詞否認，態度不佳，惟其前並無刑案前科資料，
    有臺灣高等法院被告前案紀錄表1 份在卷可按，並其等之犯
    罪動機、目的、手段等一切情狀，量處上訴人丑○○有期徒
    刑1 年8 月，上訴人寅○○有期徒刑8 月，並說明車號7852
    -FR 號之自用小客車，雖登記在許世杰名下，惟此係被告陳
    聖文、己○○、丑○○冒名登記，其等並因該偽造文書案遭
    判刑確定，業據共同被告陳聖文、己○○及上訴人丑○○供
    明在卷，並有臺灣桃園地方法院94年度簡字第200 號判決書
    附卷可參（本院卷一第133 至138 頁），是該車應為上訴人
    丑○○及共同被告陳聖文、己○○所共有，而該車及扣案之
    剪刀、鋸子各1 把、門號0000000000號及0000000000號之NO
    KIA 行動電話（序號各為000000000000000 、000000000000
    000 號）各1 具，為上訴人丑○○及共同被告陳聖文、己○○合資購置用以從事本案犯罪之用，業據上訴人丑○○及共
    同被告陳聖文、己○○自承在卷，另共同被告己○○所有之
    門號00000000000 號NOKIA 行動電話（序號00000000000000
    號）1 具，及上訴人丑○○所有之門號0000000000號NOKIA
    行動電話（序號000000000000002 號）1 具，上訴人丑○○
    及共同被告己○○雖供稱上開2 具行動電話並未供本案犯罪
    之用，然依卷附監聽譯文所示，上開2 具行動電話雖未於上
    訴人丑○○及共同被告陳聖文、己○○下手行竊車輛時聯絡
    使用，然上訴人丑○○及共同被告己○○仍使用上開2 具電
    話聯繫購買人頭帳戶及分贓、犯案等情，故仍均屬為供本案
    犯罪之用，爰均依刑法第38條第1 項第2 款宣告沒收。至扣
    案陳聖文所有之短刀1 把、一字螺絲起子1 支、手套2 雙、
    鑰匙1 串、螺絲起子3 支、固定扳手3 支、尖嘴鉗、鋁勾子
    各1 支、手電筒1 支、及果伶安親班名片1 張等物，上訴人
    丑○○及共同被告陳聖文、己○○否認與本案有關，於此亦
    無證據證明上開物品曾供為或預備供以本案犯罪之用均不予
    宣告沒收；另臺灣企銀提款卡（帳號：00000000000 號）、
    臺北國際商業銀行金融卡（帳號：0000000000000 號）及楊
    鎮首、王世模身分證影本各1 張，雖係被告陳聖文、己○○
    、丑○○持以供本案恐嚇取財犯罪之用，惟該等物品依一般
    提供人頭帳戶者或係以出租或係以出售或係以出借之方式提
    供帳戶，尚無從遽認提供者定有移轉所有權之意，是該等物
    品尚難認為是上訴人丑○○及共同被告陳聖文、己○○所有
    ，其不予宣告沒收之理由。經核原判決認事用法並無不合，
    量刑亦屬適當，上訴人丑○○上訴指摘原判決量刑過重，上
    訴人寅○○上訴否認竊盜，均為無理由，均應予駁回。
據上論斷，應依刑事訴訟法第368條，判決如主文。
本案經檢察官林應華到庭執行職務。
中　　華　　民　　國　　96　　年　　6 　　月　　4 　　日
            刑事第六庭  審判長法  官  王憲義
                              法  官  李璧君
                              法  官  張盛喜
以上正本證明與原本無異。
不得上訴。
中　　華　　民　　國　　96　　年　　6 　　月　　5 　　日
                              書記官  林明威
附錄本判決論罪科刑法條：
中華民國刑法第321 條
（加重竊盜罪）
犯竊盜罪而有左列情形之一者，處6 月以上、5 年以下有期徒刑
：
一  於夜間侵入住宅或有人居住之建築物、船艦或隱匿其內而犯
    之者。
二  毀越門扇、牆垣或其他安全設備而犯之者。
三  攜帶兇器而犯之者。
四  結夥3 人以上而犯之者。
五  乘火災、水災或其他災害之際而犯之者。
六  在車站或埠頭而犯之者。
前項之未遂犯罰之。
中華民國刑法第346條
（單純恐嚇罪）
意圖為自己或第三人不法之所有，以恐嚇使人將本人或第三人之
物交付者，處6 月以上5 年以下有期徒刑，得併科1 千元以下罰
金。
以前項方法得財產上不法之利益，或使第三人得之者，亦同。
前二項之未遂犯罰之。
　附表一
　┌──┬───┬─────────────┬───────┐
　│編號│人頭戶│金融機構名稱　　　　　　　│帳　號　　　　│
　├──┼───┼─────────────┼───────┤
　│一　│楊嘉文│臺灣土地銀行新興分行　　　│000000000000　│
　├──┼───┼─────────────┼───────┤
　│二　│林瑞智│臺灣中小企業銀行土城分行　│00000000000　 │
　├──┼───┼─────────────┼───────┤
　│三　│楊鎮首│臺灣中小企業銀行東臺北分行│00000000000　 │
　├──┼───┼─────────────┼───────┤
　│四　│江燕棋│臺灣中小企業銀行南崁分行　│00000000000　 │
　├──┼───┼─────────────┼───────┤
　│五　│王世模│臺北國際商業銀行臺南分行　│0000000000000 │
　├──┼───┼─────────────┼───────┤
　│六　│杜保祿│臺東區中小企業銀行　　　　│0000000000000 │
　├──┼───┼─────────────┼───────┤
　│七　│蔡國勝│臺灣中小企業銀行高雄分行　│00000000000　 │
　└──┴───┴─────────────┴───────┘
　附表二
　┌─┬───┬────┬────┬────┬────────┬────┬────┬──────┬─────┐
　│編│車主及│行竊時間│行竊地點│失竊汽車│匯入款項帳號　　│匯款日期│匯款金額│尋獲車輛地點│備　　　註│
　│號│使用人│　　　　│　　　　│車牌號碼│　　　　　　　　│　　　　│　　　　│　　　　　　│          │
　├─┼───┼────┼────┼────┼────────┼────┼────┼──────┼─────┤
　│一│錦宏營│93.6.1　│臺北市文│5B-8559 │臺東區中小企業銀│93.6.1　│2萬元　 │臺北市大安區│車內保險卡│
　│　│造有限│　　　　│山區溪洲│　　　　│行　　　　　　　│　　　　│　　　　│臥龍街262 號│遭竊      │
　│　│公司（│　　　　│街117 巷│　　　　│杜保祿帳戶　　　│　　　　│　　　　│附近巷內　　│　        │
　│　│使用人│　　　　│口路旁　│　　　　│0000000000000號 │　　　　│　　　　│　　　　　　│　　　　　│
　│　│甲○○│　　　　│　　　　│　　　　│　　　　　　　　│　　　　│　　　　│　　　　　　│          │
　│　│）　　│　　　　│　　　　│　　　　│　　　　　　　　│　　　　│　　　　│　　　　　　│          │
　├─┼───┼────┼────┼────┼────────┼────┼────┼──────┼─────┤
　│二│德泰彈│93.6.3　│臺北縣土│5B-7349 │臺灣土地銀行　　│93.6.3　│2萬元　 │臺北縣三峽鎮│車內回數票│
　│　│簧股份│　　　　│城市中央│　　　　│新興分行　　　　│　　　　│　　　　│介壽路2 段焚│一本遭竊  │
　│　│有限公│　　　　│路1 段　│　　　　│楊嘉文帳戶　　　│　　　　│　　　　│化爐旁巷內　│　　　　  │
　│　│司臺北│　　　　│255 號前│　　　　│000000000000號　│　　　　│　　　　│　　　　　　│　　　　　│
　│　│分公司│　　　　│路邊停車│　　　　│　　　　　　　　│　　　　│　　　　│　　　　　　│　　　　　│
　│　│（使用│　　　　│格　　　│　　　　│　　　　　　　　│　　　　│　　　　│　　　　　　│　　　　　│
　│　│人黃鋒│　　　　│　　　　│　　　　│　　　　　　　　│　　　　│　　　　│　　　　　　│          │
　│　│賢）　│　　　　│　　　　│　　　　│　　　　　　　　│　　　　│　　　　│　　　　　　│          │
　├─┼───┼────┼────┼────┼────────┼────┼────┼──────┼─────┤
　│三│鋊民廣│93.6.3　│臺北縣板│7N-6913 │臺灣土地銀行　　│93.6.4　│2萬1百元│臺北縣三峽鎮│　　　　　│
　│　│告有限│　　　　│橋市四川│　　　　│新興分行　　　　│　　　　│　　　　│介壽路1 段附│　　　　　│
　│　│公司（│　　　　│路2 段90│　　　　│楊嘉文帳戶　　　│　　　　│　　　　│近　　　　　│　　　　　│
　│　│使用人│　　　　│號　　　│　　　　│000000000000號　│　　　　│　　　　│　　　　　　│　　　　　│
　│　│辛○○│　　　　│　　　　│　　　　│　　　　　　　　│　　　　│　　　　│　　　　　　│　　　　　│
　├─┼───┼────┼────┼────┼────────┼────┼────┼──────┼─────┤
　│四│合福紙│93.6.7　│基隆市地│1735-fe │未及勒贖前車輛遭│　　　　│　　　  │　　　　　  │          │
　│　│業有限│　　　　│區附近　│　　　　│警方尋獲        │　　　　│　　　　│　　　　　　│　　　　　│
　│　│公司　│　　　　│　　　　│　　　　│　　　　　　　　│　　　　│　　　　│　　　　　　│　　　　　│
　├─┼───┼────┼────┼────┼────────┼────┼────┼──────┼─────┤
　│五│曹永良│93.6.25 │臺北市士│2E-6067 │臺灣中小企業銀行│93.6.25 │4萬1百元│臺北市北投區│          │
　│　│　　　│　　　　│林區福林│　　　　│土城分行　　　　│　　　　│　　　　│仰德大道2段1│　　      │
　│　│　　　│　　　　│路254 巷│　　　　│林瑞智帳戶　　　│　　　　│　　　　│46巷「林語堂│　　　　　│
　│　│　　　│　　　　│路邊　　│　　　　│00000000000 號　│　　　　│　　　　│停車場」內　│          │
　│　│　　　│　　　　│　　　　│　　　　│　　　　　　　　│　　　　│　　　　│　　　　　　│          │
　├─┼───┼────┼────┼────┼────────┼────┼────┼──────┼─────┤
　│六│力烽企│93.6.25 │臺北市內│CZ-0499 │臺灣中小企業銀行│93.6.25 │2萬元　 │臺北市內湖區│　　　　　│
　│　│業有限│　　　　│湖區行善│　　　　│土城分行　　　　│　　　　│　　　　│碧山路路旁　│　　　　　│
　│　│公司（│　　　　│路與舊宗│　　　　│林瑞智帳戶　　　│　　　　│　　　　│　　　　　　│　　　　　│
　│　│使用人│　　　　│路口　　│　　　　│00000000000 號　│　　　　│　　　　│　　　　　　│　　　　　│
　│　│庚○○│　　　　│　　　　│　　　　│　　　　　　　　│　　　　│　　　　│　　　　　　│　　　　　│
　│　│）　　│　　　　│　　　　│　　　　│　　　　　　　　│　　　　│　　　　│　　　　　　│　　　　　│
　├─┼───┼────┼────┼────┼────────┼────┼────┼──────┼─────┤
　│七│鍾國孝│93.7.30 │桃園縣蘆│Z6-1292 │臺灣中小企業銀行│93.7.30 │3萬1百元│桃園縣中壢市│　　　　　│
　│　│　　　│　　　　│竹鄉中福│　　　　│東臺北分行　　　│　　　　│　　　　│合圳北路2段1│　　　　　│
　│　│　　　│　　　　│村龍壽街│　　　　│楊鎮首帳戶　　　│　　　　│　　　　│00號　　　　│　　　　　│
　│　│　　　│　　　　│1 段81巷│　　　　│00000000000號　 │　　　　│　　　　│　　　　　　│　　　　　│
　│　│　　　│　　　　│11號前　│　　　　│　　　　　　　　│　　　　│　　　　│　　　　　　│　　　　　│
　├─┼───┼────┼────┼────┼────────┼────┼────┼──────┼─────┤
　│八│戴玉梅│93.8.1　│桃園縣龜│4261-JB │臺灣中小企業銀行│93.8.2　│3萬元　 │桃園縣桃園市│          │
　│　│家庭手│　　　　│山鄉萬壽│　　　　│東臺北分行　　　│　　　　│　　　　│仁和街41巷內│　　      │
　│　│工藝（│　　　　│路陸光二│　　　　│楊鎮首帳戶　　　│　　　　│　　　　│　　　　　　│　　　　　│
　│　│使用人│　　　　│村附近路│　　　　│00000000000號　 │　　　　│　　　　│　　　　　　│　　　　　│
　│　│子○○│　　　　│旁　　　│　　　　│　　　　　　　　│　　　　│　　　　│　　　　　　│　　　　　│
　│　│）　　│　　　　│　　　　│　　　　│　　　　　　　　│　　　　│　　　　│　　　　　　│          │
　├─┼───┼────┼────┼────┼────────┼────┼────┼──────┼─────┤
　│九│馮福成│93.8.2　│桃園縣桃│L2-4261 │臺灣中小企業銀行│93.8.3　│1萬元　 │桃園縣桃園市│　　　　　│
　│　│鐵工（│　　　　│園市正康│　　　　│南崁分行　　　　│　　　　│　　　　│國豐街與文中│　　　　　│
　│　│使用人│　　　　│一路與信│　　　　│江燕棋帳戶　　　│　　　　│　　　　│路口旁　　　│　　　　　│
　│　│癸○○│　　　　│光路口旁│　　　　│00000000000號　 │　　　　│　　　　│　　　　　　│　　　　　│
　│　│）　　│　　　　│　　　　│　　　　│　　　　　　　　│　　　　│　　　　│　　　　　　│　　　　　│
　├─┼───┼────┼────┼────┼────────┼────┼────┼──────┼─────┤
　│十│鴻元景│93.8.3　│臺北縣樹│DS-1048 │臺灣中小企業銀行│93.8.3　│1萬5千元│臺北縣樹林市│　　　　　│
　│　│觀工程│　　　　│林市俊英│　　　　│南崁分行　　　　│　　　　│　　　　│備內街之巷內│　　　　　│
　│　│有限公│　　　　│街旁　　│　　　　│江燕棋帳戶　　　│　　　　│　　　　│　　　　　　│　　　　　│
　│　│司（使│　　　　│　　　　│　　　　│00000000000號　 │　　　　│　　　　│　　　　　　│　　　　　│
　│　│用人許│　　　　│　　　　│　　　　│　　　　　　　　│　　　　│　　　　│　　　　　　│　　　　　│
　│　│金香）│　　　　│　　　　│　　　　│　　　　　　　　│　　　　│　　　　│　　　　　　│　　　　　│
　├─┼───┼────┼────┼────┼────────┼────┼────┼──────┼─────┤
　│十│開創企│93.8.4　│桃園縣中│V9-8290 │臺灣中小企業銀行│93.8.4　│2萬元　 │桃園縣平鎮市│　　　　　│
　│一│業股份│　　　　│壢市福州│　　　　│東臺北分行　　　│　　　　│　　　　│新光路4 段46│　　　　　│
　│　│有限公│　　　　│路71號1 │　　　　│楊鎮首帳戶　　　│　　　　│　　　　│巷內　　　　│　　　　　│
　│　│司　　│　　　　│樓前　　│　　　　│00000000000號　 │　　　　│　　　　│　　　　　　│　　　　　│
　│　│　　　│　　　　│　　　　│　　　　│　　　　　　　　│　　　　│　　　　│　　　　　　│　　　　　│
　│　│　　　│　　　　│　　　　│　　　　│　　　　　　　　│　　　　│　　　　│　　　　　　│　　　　　│
　├─┼───┼────┼────┼────┼────────┼────┼────┼──────┼─────┤
　│十│乙○○│93.8.10 │臺北縣土│3T-7599 │臺北國際商業銀行│93.8.11 │2萬元   │臺北縣樹林市│車上另失竊│
　│二│　　　│　　　　│城市金城│　　　　│臺南分行　　　　│　　　　│（依被害│東和街63號　│土木雷射測│
　│　│　　　│　　　　│路3 段67│　　　　│王世模帳戶　　　│　　　　│人警詢供│　　　　　　│量儀器壹具│
　│　│　　　│　　　　│號　　　│　　　　│0000000000000 號│　　　　│述及匯款│　　　　　　│　　　　  │
　│　│　　　│　　　　│　　　　│　　　　│　　　　　　　　│　　　　│資料，  │　　　　　　│          │
　│　│　　　│　　　　│　　　　│　　　　│　　　　　　　　│　　　　│起訴書  │　　　　　　│          │
　│　│　　　│　　　　│　　　　│　　　　│　　　　　　　　│　　　　│所載2 萬│　　　　　　│          │
  │  │      │        │        │        │                │        │200 元應│            │          │
  │  │      │        │        │        │                │        │係誤載）│            │          │
　├─┼───┼────┼────┼────┼────────┼────┼────┼──────┼─────┤
　│十│薩素琴│93.8.17 │桃園縣平│S4-8712 │尚未勒贖　　　　│        │無      │桃園縣楊梅鎮│          │
　│三│（使用│　　　　│鎮市環南│　　　　│　　　　　　　　│　　　　│　　　　│瑞西路256巷2│　        │
　│　│人張大│　　　　│路2 段　│　　　　│　　　　　　　　│　　　　│　　　　│號前　　　　│　　　　　│
　│　│明）　│　　　　│179 之2 │　　　　│　　　　　　　　│　　　　│　　　　│　　　　　　│　　　　　│
　│　│　　　│　　　　│號　　　│　　　　│　　　　　　　　│　　　　│　　　　│　　　　　　│　　　　　│
　└─┴───┴────┴────┴────┴────────┴────┴────┴──────┴─────┘
